臺灣臺南地方法院臺南簡易庭民事裁定
111年度南簡聲字第68號
聲  請  人  陳志杰    住○○市○○區○○路○段00號之0六                        樓之0
上列聲請人聲請交付法庭錄音光碟，本院裁定如下：   
   主  文
聲請人於繳納費用後，准予交付本院111年度南簡字第1199號侵
權行為損害賠償事件，於民國111年9月29日言詞辯論期日之法庭
錄音光碟予聲請人。。
聲請人就前項所示法庭錄音光碟內容，不得散布、公開播放，或
為非正當目的使用。
聲請費用由聲請人負擔。
    理  由
一、聲請意旨以：本院111年度南簡字第1199號請求侵權行為損
    害賠償事件，聲請人為被告，該案被告康惠茗於民國111年9
    月29日言詞辯論期日抗辯原告於108年7月趕康惠茗回娘家，
    雙方自此分居，康惠茗覺得丟臉，沒有告訴新認識的朋友已
    經結婚但分居中等語；聲請人則抗辯不知道康惠茗已經結婚
    等語。惟該案判決引用之被告之抗辯未為前開記錄，此部分
    抗辯攸關舉證責任分配及聲請人是否明知康惠茗為他人配偶
    卻故與之有逾越一般男女正常社交往來之情事之判斷，聲請
    人擬提起上訴，為維護聲請人自身權益，爰依法院組織法第
    90條之1、法庭錄音錄影及其利用保存辦法第8條第1、2項之
    規定，聲請交付上開言詞辯論期日之法庭錄音光碟等語。
二、經查：
　㈠按當事人及依法得聲請閱覽卷宗之人，因主張或維護其法律
    上利益，得於開庭翌日起至裁判確定後6個月內，繳納費用
    聲請法院許可交付法庭錄音內容；當事人及依法得聲請閱覽
    卷宗之人，因主張或維護其法律上利益，聲請交付法庭錄音
    內容時，應敘明理由，由法院為許可與否之裁定；前項聲請
    經法院裁定許可者，每張光碟應繳納費用新臺幣50元；持有
    法庭錄音內容之人，就取得之錄音內容，不得散布、公開播
    送，或為非正當目的使用，法院組織法第90條之1第1項前段
    、法庭錄音錄影及其利用保存辦法第8條、法院組織法第90
    條之4第1項分別定有明文。又所謂主張或維護法律上利益者
    ，舉凡核對更正筆錄、他案訴訟所需，或認法院指揮訴訟方
    式對其訴訟權益有影響之虞，欲用以保障其法律上利益等，
    均屬之，此觀法庭錄音錄影及其利用保存辦法第8條之修正
    理由即明（最高法院105年度台抗字第344號裁定參照）。
  ㈡聲請人為前開訴訟事件之當事人，其已敘明聲請交付法庭錄
    音係為維護其法律上利益之理由，依上開說明，本件聲請於
    法相合，應予准許。又聲請人就其取得之法庭錄音內容，不
    得散布、公開播送，或為非正當目的使用，併特予裁示以促
    其注意遵守。
三、爰裁定如主文所示。
中　　華　　民　　國　　111 　年　　11　　月　　2 　　日
  　　　　　　　　臺灣臺南地方法院臺南簡易庭　　　　　
                                  法  官　張桂美
以上正本係照原本作成。　　　　　　　　　　　　　　　　　
本裁定不得抗告。　　　　　　　　　　　　　　　　　
中　　華　　民　　國　　111 　年　　11　　月　　7 　　日
                                  書記官  林彥丞